【裁判字號】    97,交聲,880
【裁判日期】    971111
【裁判案由】    違反道路交通管理處罰條例聲明異議
【裁判全文】
臺灣士林地方法院交通事件裁定         97年度交聲字第880號
原處分機關  臺北市交通事件裁決所
異  議  人
即受處分人  甲○○
                    樓
上列異議人即受處分人因違反道路交通管理處罰條例案件，對於
臺北市交通事件裁決所於民國97年7 月30日所為之裁決（北市裁
罰字第裁22-A00000000號），聲明異議，本院裁定如下：
    主  文
異議駁回。
    理  由
一、按「汽車駕駛人，行車速度，超過規定之最高時速，或低於
    規定之最低時速，除有第43條第1 項第2 款情形外，處新臺
    幣1 千2 百元以上2 千4 百元以下罰鍰。」；「汽車駕駛人
    有下列各款所列條款之一者，除依原條款處罰鍰外，並予記
    點：一、有第33條第1 項、第2 項、第38條第1 項、第40條
    、第45條、第47條第1 款至第3 款、第48條、第49條或第60
    條第1 項、第2 項第1 款、第2 款情形之一者，各記違規點
    數一點。」，道路交通管理處罰條例第40條、第63條第1 項
    第1 款分別定有明文。
二、原處分意旨略以：異議人即受處分人於民國97年5 月20日夜
    間11時14分許駕駛車號BCG-481 號重型機車行經臺北市○○
    ○路○ 段師範大學前，經臺北市政府警察局大安分局員警依
    採證照片逕行舉發「汽車駕駛人行車速度，超過規定之列高
    時速未滿20公里」之違規，爰依道路交通管理處罰條例第40
    條、第63條第1 項第1 款，裁處異議人新臺幣（下同）1 千
    2 百元，並記違規點數1 點。
三、聲明異議意旨略稱：當時異議人所駕車輛已準備進入右方路
    旁之停車格，已減速靠右行駛，不可能有超速行為，且依違
    規照片所示異議人之車頭也已偏右，亦非超速行駛者之慣性
    動作，爰聲明異議，請求撤銷原處分。
四、查本件異議人自承確於前揭時間駕駛車輛行經上開地點，而
    經設於該處之合格採證照相機拍攝結果，異議人所駕車輛確
    有時速66公里，超越當地速限50公里達16公里之事實，有違
    規照片1 幀及該處採證照相機之合格證書1 紙在卷可稽，至
    由上開照片顯示，異議人之車輛固有車頭略偏右行駛之情事
    ，異議人並執以辯稱其當時已準備右轉入停車格，不可能超
    速云云，惟其亦自承當時在其車輛行駛位置及路旁停車格間
    ，尚劃設有一線慢車道等語（見本院卷第17頁），則其車頭
    偏右，亦有可能係為變換至外側車道行駛，尚難遽認其已減
    速準備停車，況由上開照片顯示，異議人車輛之四周均無其
    他車輛，是上開測速結果亦無誤認受測對象之可能，自不足
    為有利異議人之認定。從而，異議人辯稱其未超速云云，洵
    難置採，堪認異議人確有本案超速之違規事實無疑，原處分
    機關依據道路交通管理處罰條例第40條、第63條第1 項第1
    款規定，裁處異議人1 千2 百元罰鍰，並記違規點數1 點，
    並無違誤，本件聲明異議核無理由，應予駁回。
據上論斷，依道路交通案件處理辦法第19條，裁定如主文。
中    華    民    國    97    年    11    月    11    日
                  交通法庭    法  官   黃珮茹
以上正本證明與原本無異。
如不服本裁定應於送達後5日內向本院提出抗告狀。
                              書記官   張馨尹
中    華    民    國    97    年    11    月    11    日


司法院資訊處製作；財團法人民間司法改革基金會備份。
